臺灣臺南地方法院民事裁定
110年度補字第619號
原      告  曾怡慈  

上列當事人與被告郭修誌等間請求塗銷所有權移轉登記等事件，
原告起訴未據繳納裁判費，本院裁定如下：
    主  文
原告應於本裁定送達後10日內，補正裁判費新台幣63,271元，逾
期不繳即駁回其訴。
    理  由
一、按核定訴訟標的之價額，以起訴時之交易價額為準；無交易
    價額者，以原告就訴訟標的所有之利益為準。以一訴主張數
    項標的者，其價額合併計算之。但所主張之數項標的互相競
    合或應為選擇者，其訴訟標的價額，應依其中價額最高者定
    之；因債權之擔保涉訟，以所擔保之債權額為準；如供擔保
    之物其價額少於債權額時，以該物之價額為準。民事訴訟法
    第77條之1第2項、第77條之2第1項及第77條之6分別定有明
    文。又債權人主張債務人詐害其債權，依民法第244條規定
    提起撤銷詐害行為之訴者，債權人行使撤銷權之目的，在使
    其債權獲得清償，故應以債權人因撤銷權之行使所受利益為
    準，原則上以債權人主張之債權額，計算其訴訟標的價額；
    但被撤銷法律行為標的之價額低於債權人主張之債權額時，
    則以該被撤銷法律行為標的之價額計算（最高法院99年度台
    抗字第222號裁定要旨參照）。
二、經查：
（一）本件原告先位聲明第1項係請求確認被告郭修誌、郭彥妤
      、陳文傑間就臺南市○○區○○段00000○00000地號土地暨其
      上同段930建號建物即門牌號碼臺南市○○區○○路00號（以
      下合稱系爭中正路86號不動產），於民國107年5月24日所
      為債權行為及107年8月8日所為之所有權移轉行為均無效
      。被告郭彥妤、陳文傑應將前開不動產於107年8月8日以
      買賣為原因向臺南市麻豆地政事務所以107年普字第04730
      0號收件字號所辦理之所有權移轉登記予以塗銷，回復登
      記為被告郭修誌所有。經查，系爭459-1地號土地之公告
      土地現值為每平方公尺新台幣（下同）25,600元，面積則
      為15.05平方公尺，則此部分訴訟標的價額核定為新臺幣
      （下同）385,280元（計算式：25,600×15.05＝385,280）
      ；又系爭461-4地號土地之公告土地現值為每平方公尺25,
      600元，面積為54.79平方公尺，則此部分訴訟標的價額核
      定為1,402,624元；至系爭930建號建物課稅現值為497,30
      0元，此經臺南市政府財政稅務局佳里分局以110年9月7日
      南市財佳字第1102808744號函復本院在卷。是原告先位聲
      明第1項訴訟標的之價額合計為2,285,204元。其次，本件
      原告先位聲明第2項係請求確認被告陳金會、王○○間就臺
      南市○○區○○○段000地號（下稱系爭503地號土地）於110年
      6月22日所為借貸之債權行為及110年6月24日所為最高限
      額抵押權設定之物權行為均無效。被告陳金會、王○○應將
      系爭503地號土地於110年6月24日以借貸為原因向臺南市
      麻豆地政事務所以110年普字第033800號收件字號所辦理
      之抵押權設定予以塗銷。經查，系爭503地號土地之價額
      ，依公告土地現值計算，合計為4,680,936元（計算式：1
      ,800×2,600.52＝4,680,936），而系爭503地號土地最高限
      額抵押權所擔保之債權額400萬元低於系爭503地號土地之
      價額，依前開說明，應以其中較低者即以擔保債權額為準
      。是原告先位聲明第2項訴訟標的之價額合計為400萬元。
      再者，原告就訴之聲明第1項、第2項之訴，主張之訴訟標
      的並不相同，且無互相競合或應為選擇之情形，其價額自
      應合併計算。是原告先位聲明訴訟標的之價額合計為6,28
      5,204元。
（二）另原告備位聲明第1項、第2項係依民法第244條第1項、第
      4項或第2項、第4項之規定，請求撤銷被告郭修誌、郭彥
      妤、陳文傑間就系爭中正路86號不動產之所有權移轉登記
      及被告陳金會、王○○間就系爭503地號土地之最高限額抵
      押權設定登記。茲因原告先位與備位請求相互應為選擇，
      不併算其價額；又先、備位之訴訟標的價額相同，從而，
      依民事訴訟法第77條之2第1項規定，本件訴訟標的之價額
      ，自應依其中價額最高者即6,285,204元定之。準此，本
      件訴訟標的價額核定為6,285,204元，應徵第一審裁判費6
      3,271元。
三、茲依民事訴訟法第249條第1項但書之規定，限原告於收受本
    裁定送達十日內補繳，逾期不繳，即駁回其訴，特此裁定。
中　　華　　民　　國　　110 　年　　11　　月　　2 　　日
                  民事第五庭    法  官　張麗娟
以上正本證明與原本無異
如不服本裁定關於訴訟標的價額之核定，得於收受裁定正本後10
日內向本院提出抗告狀，並繳納抗告裁判費新臺幣1,000元整。
中　　華　　民　　國　　110 　年　　11　　月　　2 　　日
                                書記官　高培馨